【裁判字號】    99,竹交簡,243
【裁判日期】    990825
【裁判案由】    公共危險
【裁判全文】
臺灣新竹地方法院刑事判決           99年度竹交簡字第243號
聲  請  人  臺灣新竹地方法院檢察署檢察官
被      告  甲○○
上列被告因公共危險案件，經檢察官聲請以簡易判決處刑（99年
度偵字第5325號），本院判決如下︰
    主  文
甲○○服用酒類，不能安全駕駛動力交通工具而駕駛，累犯，處
罰金新臺幣陸萬元，如易服勞役，以新臺幣壹仟元折算壹日。
    事實及理由
一、本件犯罪事實及證據，除犯罪事實第4 行有關甲○○縮刑期
    滿執行完畢日期「97年6月2日」應更正為「97年6月1日」外
    ，其餘均引用檢察官聲請簡易判決處刑書之記載（如附件）
    。
二、按酒精濃度呼氣已達每公升0.55毫克時，肇事率為一般正常
    人之10倍，認已達不能安全駕駛之標準，有法務部民國88年
    年5月18日所發之法88檢字第001669號函及其所附之88年5月
    10日會議紀錄足參，雖被告甲○○酒後騎車肇事，經警獲報
    到場處理，因其受傷送醫而未經警察觀察記錄其駕車、肢體
    協調等生理事項，但被告呼氣酒精濃度高達每公升1.13毫克
    ，堪認被告顯有不能安全駕駛動力交通工具之危險甚明。
三、被告前因偽造貨幣案件，經臺灣桃園地方法院以95年度訴緝
    字第96號判決判處有期徒刑3年2月，嗣被告不服提起上訴，
    經臺灣高等法院以95年度上訴字第4772號判決撤銷改判處有
    期徒刑2 年確定，甫於97年6月1日縮刑期滿執行完畢，有臺
    灣高等法院被告前案紀錄表1 份在卷可稽，其於有期徒刑執
    行完畢5 年內故意再犯本件有期徒刑以上之罪，應依刑法第
    47條第1 項規定論以累犯，並加重其刑。爰審酌被告無視酒
    後不得駕車之禁令，於酒後騎車上路，影響其他用路人之安
    全，本件酒測濃度高達每公升1.13毫克，念其坦承酒後不能
    安全駕車，態度良好，且因本件酒後肇事，自己受有左側肩
    胛股閉鎖性骨折、左側踝部開放性骨折、左側第五蹠骨閉鎖
    性骨折、四肢及臉部多處擦傷等傷勢非輕，有國軍桃園總醫
    院附設民眾診療服務處診斷證明書1 份在卷為憑，其家境貧
    寒，諒其已深獲警惕等一切情狀，酌予量處如主文所示之刑
    ，並諭知易服勞役之折算標準，以資懲儆。
四、依刑事訴訟法第449條第1 項前段、第454條第2 項，刑法第
    185條之3、第47條第1項、第42條第3項前段，刑法施行法第
    1條之1第1項，逕以簡易判決處刑如主文。
中    華    民    國    99    年    8     月    25    日
                  新竹簡易庭  法  官  黃美盈
以上正本證明與原本無異。
如不服本判決，應於收受判決正本送達之翌日起10日內向本庭提
出上訴狀，上訴於本院合議庭（須附繕本）。
中    華    民    國    99    年    8     月    25    日
                              書記官  劉依緹
附錄本案所犯法條全文
刑法第185條之3
服用毒品、麻醉藥品、酒類或其他相類之物，不能安全駕駛動力
交通工具而駕駛者，處1 年以下有期徒刑、役拘或15萬元以下罰
金。
刑法施行法第1條之1
中華民國94年1月7日刑法修正施行後，刑法分則編所定罰金之貨
幣單位為新臺幣。
94年1月7日刑法修正時，刑法分則編未修正之條文定有罰金者，
自94年1月7日刑法修正施行後，就其所定數額提高為30倍。但72
年6 月26日至94年1月7日新增或修正之條文，就其所定數額提高
為3倍。
附件：
臺灣新竹地方法院檢察署檢察官聲請簡易判決處刑書
                                      99年度偵字第5325號
    被      告  甲○○  男  60歲（民國○○年○月○○日生）
                        住花蓮縣吉安鄉○○村○○○街41巷
                        1號
                        居新竹縣關西鎮牛欄河51號
                        國民身分證統一編號：Ｚ000000000號
上列被告因公共危險案件，業經偵查終結，認為宜以簡易判決處
刑，茲將犯罪事實及證據並所犯法條分敘如下：
        犯罪事實
一、甲○○前因偽造貨幣案件，經臺灣桃園地方法院以95年度訴
    緝字第96號判決判處有期徒刑3年2月，經提起上訴，嗣經臺
    灣高等法院以95年度上訴字第4772號判決撤銷改判處有期徒
    刑2年確定，甫於民國97年6月2日縮刑期滿執行完畢。詎其
    仍不知悔改，於99年5月16日晚間7時許，在其堂弟位於新竹
    縣關西鎮南新里新城之住處內飲用米酒2瓶後，明知已達不
    能安全駕駛動力交通工具之程度，仍騎乘車號MWQ-737號重
    型機車，沿臺三縣由龍潭往竹東方向行駛欲前往新城某處。
    嗣於同日晚間11時25分許，行經臺三線由龍潭往竹東方向
    61.4公里處（屬於新竹縣關西鎮轄區），適有吳紅絨駕駛車
    號2298-FM號自小客車行駛在前，甲○○因飲酒後注意力降
    低且超車不當，而擦撞吳紅絨所駕駛上揭汽車之右後車門（
    吳紅絨並未成傷），經警前往處理，並於翌日（17日）凌晨
    1時1分許測試甲○○吐氣所含酒精濃度達1.13MG/L，始查悉
    上情。
二、案經新竹縣政府警察局新埔分局報告偵辦。
        證據並所犯法條
一、證據：
（一）被告甲○○於警詢及偵查中之自白。
（二）酒精測定紀錄表、刑法第185條之3案件觀察紀錄表、新竹
      縣政府警察局舉發違反道路交通管理事件通知單、道路交
      通事故現場圖、道路交通事故調查報告表（一）（二）各
      1份、道路交通事故照片6張附卷。
二、核被告所為，係犯刑法第185條之3公共危險罪嫌。又其曾受
    有期徒刑之執行完畢，此有刑案資料查註紀錄表在卷可參，
    其於5年以內故意再犯本件有期徒刑以上之罪，為累犯，請
    依刑法第47條第1項規定加重其刑。
三、依刑事訴訟法第451條第1項聲請逕以簡易判決處刑。
    此    致
臺灣新竹地方法院
中    華    民    國    99    年     8    月     3    日
                              檢  察  官  趙 佳 儀
本件證明與原本無異
中    華    民    國    99    年    8     月    17    日
                              書  記  官  林 芳 妤
所犯法條
刑法第185條之3
服用毒品、麻醉藥品、酒類或其他相類之物，不能安全駕駛動力
交通工具而駕駛者，處1年以下有期徒刑、拘役或科或併科15萬
元以下罰金。
本件係依刑事訴訟法簡易程式辦理，法院簡易庭得不傳喚被告、
輔佐人、告訴人、告發人等出庭即以簡易判決處刑；被告、被害
人、告訴人等對告訴乃論案件如已達成民事和解而要撤回告訴或
對非告訴乃論案件認有受傳喚到庭陳述意見之必要時，請即另以
書狀向簡易法庭陳述或請求傳訊。

司法院資訊處製作；財團法人民間司法改革基金會備份。
